【裁判字號】    97,上訴,691
【裁判日期】    970812
【裁判案由】    強盜等
【裁判全文】
臺灣高等法院臺南分院刑事判決         97年度上訴字第691號
上  訴  人
即  被  告  甲○○即李銘勝
指定辯護人  本院公設辯護人  丙○○
上列上訴人因強盜等案件，不服臺灣臺南地方法院96年度訴字第
302號中華民國97年4月2日第一審判決（起訴案號：臺灣臺南地
方法院檢察署95年度偵緝字第979號），提起上訴，本院判決如
下：
    主  文
原判決撤銷。
甲○○意圖為自己不法之所有，以強暴至使不能抗拒，而取他人
之物，處有期徒刑柒年陸月。如附表所示之偽造之「乙○○」署
押及扣案之膠帶壹段均沒收。
    事  實
一、甲○○（原名李銘勝，於民國95年11月1日改名為甲○○）
    與化名為郭淑惠之乙○○（瘖啞人）係筆友，乙○○於89年
    5月21日自苗栗縣苗栗市家中駕駛其所有之W4─5549號自小
    客車南下與甲○○會面，2人見面後於89年5月21日20時12分
    許同至臺南縣仁德鄉○○路205號「國妃鷹堡汽車旅館」投
    宿於105號房。同月22日19時許，甲○○發現乙○○係男扮
    女裝，認遭欺騙，乃出手毆打乙○○，並意圖為自己不法之
    所有，以繩子綑綁乙○○手腳，及以膠帶封住乙○○之口等
    強暴方式，至使乙○○不能抗拒，而強取乙○○所有之新竹
    國際商業銀行北苗分行（下稱新竹銀行）帳號00000000000
    號帳戶金融卡及渣打銀行卡號0000-0000-0000-0000號信用
    卡各1張，並向乙○○逼問取得金融卡密碼。嗣即以概括之
    犯意，意圖為自己不法之所有，於翌（23）日凌晨2時24分1
    5秒、2時25分36秒至華僑銀行仁德分行，以金融卡插入自動
    櫃員機而提領現金之不正方法，先後2次自該自動櫃員機分2
    次提款各新臺幣（下同）2萬元、4千元後返回上開汽車旅館
    ，再於同日7時50分退房並駕駛乙○○所有之前開W4─5549
    號自小客車離去。
二、甲○○並於同日上午8時45分許，至臺南市○○路123號「全
    虹通訊廣場」之信用卡特約商店，持其強盜所得之上開乙○
    ○所有渣打銀行信用卡，冒用乙○○名義向該店代理店長李
    亞鈴佯稱以該信用卡刷卡消費1萬5000元購買行動電話，並
    基於偽造文書之概括犯意及意圖為自己不法所有之詐欺犯意
    ，在二聯式簽帳單之持卡人簽名欄上，先偽造「乙○○」之
    署押，表示已收受特約商店所交付之消費標的物，而偽造完
    成乙○○名義之簽帳單之私文書後，持之交付予該店代理店
    長李亞鈴而行使，足生損害乙○○、財團法人聯合信用卡處
    理中心、上開信用卡發卡銀行渣打銀行、特約商店對帳款支
    付、管理之正確性。並致使該店代理店長李亞鈴陷於錯誤，
    誤以為係乙○○本人欲刷卡購買手機，而同意以該信用卡刷
    卡支付行動電話費用1萬5500元而交付易利信牌行動電話1支
    ；同日，甲○○明知乙○○並無將前開自小客車過戶予甲○
    ○之意，仍駕駛上開強盜所得之自小客車至高雄市監理處，
    持乙○○置於該車上之行車執照等證件，承前開偽造文書之
    概括犯意，在汽車過戶登記書上之原車主簽章欄上偽造「乙
    ○○」署名一枚，而偽造汽車過戶登記書，以表示乙○○有
    將前開自小客車過戶登記於「李銘勝」名下之意，且持以交
    付承辦公務員而行使之，使承辦公務員將此不實過戶事項登
    載於職務上所載之公文書，足以生損害於監理機關於車籍管
    理之正確性。甲○○再於同日上午11時許，將前開自小客車
    典當予高雄市新興區○○○路28號「勝興當舖」，得款24萬
    元。甲○○復意圖為自己不法之所有，承前同一詐欺之犯意
    ，於同日11時至14時39分之不詳時間，持乙○○所有之前開
    新竹銀行金融卡，在中國國際商業銀行小港分行，以金融卡
    插入自動櫃員機而提領現金之不正方法由自動櫃員機提領現
    款600元（提領後帳戶餘額僅75元）。其後，甲○○隨即於
    同日14時39分自高雄小港機場搭機出境，嗣於同月30日19時
    許甲○○自大陸地區打電話予上開「勝興當舖」店員何豐勝
    表示欲以30萬元之價格出售該車，雙方談妥後，由何豐勝將
    買賣合約書傳真予甲○○簽名後回傳，何豐勝並於翌日將餘
    款6萬元匯至甲○○設於臺灣銀行安平分行之帳號000000000
    000號帳戶。嗣何豐勝將該車出賣予張念正，並於同年6月3
    日將該自小客車自甲○○名下過戶登記為張念正所有。甲○
    ○則逃亡國外，迄95年6月30日經警押解返國，並扣押甲○
    ○所有供犯強盜罪所用之膠帶一段。
三、案經乙○○訴由臺南縣警察局歸仁分局報請臺灣臺南地方法
    院檢察署檢察官偵查起訴。
    理  由
壹、證據能力方面
一、按被告以外之人於審判外之陳述，雖不符刑事訴訟法第159
    條之1至第159條之4之規定，而經當事人於審判程序同意作
    為證據，法院審酌該言詞陳述或書面陳述作成時之情況，認
    為適當者，亦得為證據。當事人、代理人或辯護人於法院調
    查證據時，知有第159條第1項不得為證據之情形，而未於言
    詞辯論終結前聲明異議者，視為有前項之同意，刑事訴訟法
    第159條之5定有明文。查證人李亞鈴、何豐勝、張念正於警
    詢中之供述，檢察官及辯護人於本院審判期日均未爭執其證
    據能力，且本院審酌上開証人李亞鈴、何豐勝、張念正等人
    於警詢時之供述，均無違反其等自由意思等作成之情況，認
    為適當，故依刑事訴訟法第159條之5第2項規定，均得作為
    本件之証據。
二、至原審辯護人對起訴書所列證據10之扣案膠帶1段雖認其無
    法證明是被告用來綁告訴人之用，應無證據能力。惟按證據
    能力係指證據得用以作為嚴格證明之資料之效力，僅係成為
    證明公訴犯罪事實存在與否之證據形式上之資格，而非證據
    實質上之價值（即證明力）。本件前開起訴書所列證據10之
    扣案膠帶1段並非供述證據，且依法並無不得作為證據之規
    定，亦非公務員因違背法定程序取得之證據，依法自有證據
    能力，合先敘明。
貳、認定犯罪事實所憑證據及理由
一、被告於本院審理時未到庭，據其於原審固坦承有未經告訴人
    乙○○同意以告訴人之金融卡提款、盜刷告訴人之信用卡及
    開走告訴人之前開自小客車且將被害人之自小客車賣予勝興
    當鋪之事實，然矢口否認有何強盜犯行，辯稱伊是趁被害人
    上廁所的時候拿走皮包，因為伊發現告訴人是男生，情緒激
    動，所以才拿走的，伊只是竊盜，不是強盜云云。
二、關於被告涉犯強盜罪部份，經查：
(一)
  (1)證人即告訴人乙○○於原審審理時證稱案發時被告在房間內
    用繩子還有膠帶將伊綁起來，繩子綁手和腳，膠帶是貼嘴。
    繩子是是深色草繩，很粗的草繩；膠帶是咖啡色，就是書局
    有在賣黃色的那種。當時伊不能動，伊從被貼住嘴巴、綁住
    手腳後，到有人進房時是昏迷的，…伊昏沉沉的，沒有力氣
    ，十分虛弱，只有一半知覺。因為伊受傷嚴重住院，所以才
    會拖20多天才報案。被告打伊之後，把伊綁起來，逼問伊說
    出提款卡的密碼之後就出門了，伊被解開之後，拜託客服員
    幫伊打電話叫計程車，伊是坐凌晨3、4點巴士趕回家的。伊
    不知道誰去辦理退房，旅館沒有和伊算錢。伊離開旅館時，
    沒有把鑰匙交回去。伊坐計程車下車後，到坐巴士的地方，
    伊沒有錢，全身沒有力氣又受傷，後來是有個小姐熱心救伊
    ，幫他出錢。伊回到家後昏倒在地上，媽媽、哥哥馬上把伊
    送去醫院。伊是住苗栗的弘大醫院，大約住了二個星期等語
    （96年8月16日審判筆錄，原審卷第57至65頁）。
  (2)證人即告訴人之兄郭欽明於原審證稱告訴人受傷回來，伊等
    帶告訴人去醫院，好像是弘大醫院，是當天就送告訴人去醫
    院。告訴人大約早上六、七點左右回家，回來沒有多久伊就
    送告訴人去醫院了，伊等住處到醫院大約十分鐘。因為當時
    告訴人看起來好像沒有力氣，有受傷，所以馬上送告訴人去
    醫院。伊忘記告訴人哪些地方受傷，告訴人頭髮好像有拔掉
    。至於手腕有無特別的地方，因時間已久忘記了。伊記得在
    醫院時，好像有膠帶，告訴人的手上有黏黏的，這個可能要
    問伊母親比較清楚。告訴人說伊去台南的一間汽車旅館，什
    麼都被搶了，被綁起來打等語（97年3月19日審判筆錄，原
    審卷第101至104頁）。
  (3)證人即告訴人之母郭謝菊英於原審亦證稱告訴人一回到家，
    伊等就送告訴人去醫院，告訴人的頭髮上面有留膠布，膠帶
    的顏色是黃色的，如扣案的膠帶。告訴人當時頭髮長長的，
    被膠帶綑起來，嘴巴上面也有膠帶，但是斷掉了。告訴人當
    時的精神狀況是沒有力氣，伊不知道告訴人如何回來的，告
    訴人一大早回來，當時伊還在睡覺，告訴人一直哭。告訴人
    說被打了，都暈掉了，車子被開走。告訴人有跟伊說嘴巴（
    被）用膠帶綁起來，是從嘴巴繞到頭部後方一圈等語（97年
    3月19日審判筆錄，原審卷第105至108頁）。
  (4)參以，扣案之膠帶上確實黏有頭髮，亦有膠帶一段扣案可稽
    ，與證人乙○○於原審證稱：扣案膠帶就是他提供給警察的
    ，…案發當時他頭髮大約到肩膀的長度。被告以膠帶貼他嘴
    巴，有貼到後面頭髮上等語；證人郭欽明證稱告訴人頭髮好
    像有拔掉等語；證人郭謝菊英證稱告訴人的頭髮上面有留膠
    布，膠帶的顏色是黃色的，如扣案的膠帶。告訴人當時頭髮
    長長的，被膠帶綑起來，嘴巴上面也有膠帶，但是斷掉了等
    情，核屬相符，堪認被告應有以膠帶貼告訴人嘴巴之事實。
  (5)本件距案發時間已近8年，告訴人為瘖啞人，難以就案情細
    節與證人勾串，況告訴人於偵查中檢察官詢問案情時，已表
    示因事隔已久，已決定放棄陳述被害情節（偵緝卷第29頁）
    ；於原審準備程序中亦表示對本案無任何意見，自無勾串證
    人之必要。然而前開證人經原審隔離訊問時所述情節仍大致
    相符，應可採信。足證證人前開證述見到告訴人精神狀況不
    佳、沒力氣、身上有膠帶等情，應與事實相符。
(二)
  (1)經原審向弘大醫院函查結果，告訴人確實於89年5月24日上
    午6時7分由家人陪同至弘大醫院急診，有弘大醫院96年9月5
    日弘院字第3062號函及檢附之急診病歷附卷可稽（原審卷第
    72至79頁）；參酌前開證人郭欽明、郭謝菊英之供述，告訴
    人一回到家，渠等馬上送告訴人至醫院就診，則告訴人回家
    時間約為89年5月24日清晨5時近6時。亦即，告訴人前開所
    述伊係坐凌晨3、4點巴士趕回家的，應屬可採。
  (2)再依卷附國妃鷹堡汽車旅館日報表所示，車號W4─5549汽車
    住宿之105號房係於89年5月21日20時12分入住，同年月23日
    上午7時50分退房，每日房租為1780元（原價1980，折200元
    ）退房時由代碼Ａ之服務人員收款。參諸告訴人前開證稱「
    伊不知道誰去辦理退房，旅館沒有和伊算錢（事實上，告訴
    人財物已遭被告取走，亦不可能付款辦理退房）。伊離開旅
    館時，沒有把鑰匙交回去」等語。本件應係由被告先行單獨
    辦理退房，並將告訴人留在105號房內。且被告於原審審理
    時自承是連告訴人皮包一起拿走（97年3月19日審判筆錄，
    原審卷第112頁）。告訴人之提款卡、信用卡、皮包等財物
    及交通工具既均已遭被告取走，苟告訴人精神況狀良好且身
    體未受拘束，則可逕行離開國妃鷹堡汽車旅館，並向警報案
    或返回苗栗住處，何以直至凌晨3、4點才坐巴士回苗栗家中
    ？
  (3)另參酌前開弘大醫院急診病歷所載：告訴人入院時左、右手
    腕關節處及右膝均有擦傷（R’wrist,L’wrist,R’kneeabr
    asio n.）等情（原審卷第73至79頁）。由其受傷部位適在
    雙手手腕關節處觀之，應非一般拉扯或肢體衝突所致，而與
    告訴人所證述係手部被用繩子綁住情形相符。再依前開弘大
    醫院急診病歷所載，告訴人主訴頭痛、頭暈、作嘔（Headac
    he,dizziness,vomiting,nausea,）等情形，亦與告訴人及
    前開證人所證述情節相符。
  (4)從而，告訴人前開證述當時伊不能動，伊從被貼住嘴巴、綁
    住手腳後，到有人進房時是昏迷的，伊昏沉沉的，沒有力氣
    ，十分虛弱，只有一半知覺。伊被解開之後，拜託客服員幫
    伊打電話叫計程車，伊是坐凌晨3、4點巴士趕回家的。因為
    伊受傷嚴重住院，所以才會拖20多天才報案等情，應與事實
    相符而可採信。益徵告訴人前開證述應可採信。被告於原審
    雖辯稱他離開時，告訴人精神狀況很好，當時告訴人要跟伊
    解釋，但是伊不想聽，告訴人跑進浴室，伊基於氣憤將車子
    開走，希望告訴人以後不要再來找伊云云，顯無足採。被告
    之強盜犯行，堪以認定。
三、又被告持告訴人之信用卡刷卡購買行動電話部分，業據證人
    即全虹通訊廣場代理店長李亞鈴於警詢中供明在卷，並有信
    用卡簽帳單影本1紙附卷可稽（警卷第7、8頁，偵卷第25頁
    ）。被告以告訴人前開金融卡提款部分亦有新竹國際商業銀
    行北苗分行存摺影本1紙可稽（警卷第20頁）。另被告將乙
    ○○名義所有之前開自小客車過戶登記至自己名下，再典當
    及出賣之事實，亦據證人何豐勝、張念正於警詢中供明在卷
    ，並有汽車新領牌照登記書影本1紙）、汽（機）車過戶登
    記書影本2紙、高雄市當舖收當物品登記簿影本1紙、無摺存
    入憑條存根影本1紙、汽車買賣合約書影本1紙附卷可稽（警
    卷第9至11、22、26頁，偵卷第13至15、25頁），核與被告
    前揭自白相符，堪認為真實。
四、綜上，本案事證明確，被告之強盜等犯行均堪認定。
參、論罪科刑
一、又懲治盜匪條例已於91年1月20日公布廢止，於同年2月1日
    失效，廢止前懲治盜匪條例第5條第1項第1款之強盜罪，原
    為修正前刑法第328條第1項強盜罪之特別規定，在懲治盜匪
    條例廢止前，依特別法優於普通法原則，固應優先適用懲治
    盜匪條例；惟懲治盜匪條例廢止之同時，刑法相關條文，亦
    於同日修正公布，並於同年2月1日生效，其中第328條第1項
    之強盜罪，已修正其刑度，就此而言，懲治盜匪條例雖名為
    廢止，但部分罪名係以刑法相關條文替代，則此部分乃屬法
    律之變更，自應就行為時有效之懲治盜匪條例第5條第1項第
    1款與裁判時之修正後刑法第328條第1項為比較，而適用較
    輕之修正後刑法第328條第1項之強盜罪處斷（最高法院92年
    度台上字第1347號判決、91年度台上字第889號判決、91年
    度台上字第3747號判決參照）。
二、
(一)次按行為後法律雖有修正，但其內容僅係形式上做文字之修
    正，或僅係將法理明文化，或僅係易動法條項次時，因未涉
    及犯罪構成要件或處罰內容之變更，自非屬法律之變更，而
    無依刑法第2條第1項之規定予以比較新舊法之必要，惟修正
    後之內容如客觀上已涉及犯罪構成要件或處罰內容等實質上
    變更時，即屬法律之變更，而應依刑法第2條第1項之規定比
    較新舊法。至比較結果，如修正後之內容，依行為人所犯個
    案具體主觀上比較結果，認並無有利之情形時，依刑法第2
    條第1項前段之規定，即應適用舊法即行為時法，如有利於
    行為人時，則應依刑法第2條第1項後段之規定，適用新法即
    裁判時法，足見應否適用刑法第2條第1項之規定比較新舊法
    ，應取決於修正後法條之實質內容，於客觀上是否已有變更
    為依據，而非取決於是否有利於行為人，至於究竟應適用行
    為時法或裁判時法，始應就行為人所犯個案做具體主觀上之
    比較以判斷新法是否有利於行為人，如新法有利於行為人，
    則應適用新法即裁判時法，如新法並無有利於行為人之情形
    時，則應適用舊法即行為時法。
(二)查被告行為後，刑法第33條第5款、第56條、第55條、第67
    條、第68條等條文業於94年2月2日修正公布，其中：(1)第33
    條第5款由原先之「罰金：一元以上」，修正為「罰金：新
    臺幣一千元以上，以百元計算之」；(2)第56條連續犯之規定
    ，於修正後即已刪除；(3)第55條由原先之「一行為而觸犯數
    罪名，或犯一罪而其方法或結果之行為犯他罪名者，從一重
    處斷」之規定，修正為「一行為而觸犯數罪名者，從一重處
    斷。但不得科以較輕罪名所定最輕本刑以下之刑」，修正後
    該條已刪除有關牽連犯之規定；(4)第67條、第68條由原先之
    「有期徒刑加減者，其最高度及最低度同加減之」、「拘役
    或罰金加減者，僅加減其最高度」，修正為「有期徒刑或罰
    金加減者，其最高度及最低度同加減之」、「拘役加減者，
    僅加減其最高度」，足見罰金刑部份已由僅加減其「最高度
    」修正為「最高度及最低度同加減之」；並均自被告行為後
    之95年7月1日起施行。是依上開規定，關於連續犯之規定，
    如依修正前第56條之規定，僅論以一罪即可，如依修正後之
    規定，因連續犯之規定業已刪除，其所犯各罪，均應分論併
    罰；又關於牽連犯之規定，被告所犯數罪如後述有方法、結
    果之牽連關係，依修正前刑法第55條規定，應從一重處斷，
    但若依修正後之刑法第55條刪除牽連犯之規定，即應併合處
    罰；又罰金既由銀元一元以上，提高為新台幣一千元以上，
    無異提高法定刑為罰金時之可科處之最低刑為新台幣一千元
    ，修正後之刑法第33條第5款並未有利於行為人，修正後刑
    法第67條及第68條之規定，則將罰金刑之最低度修正為應加
    減之。則綜合上情比較新舊法結果，以修正前刑法第33條第
    5款、第56條、第55條、第67條、第68條等規定有利於被告
    ，依95年7月1日施行之刑法第2條第1項前段之規定，自應適
    用行為時法即修正前刑法第33條第5款、第56條、第55條、
    第67條、第68條。又本件既應適用95年7月1日施行前刑法之
    規定，基於新舊法不得割裂適用之原則，本件亦有罰金罰鍰
    提高標準條例第1條規定之適用，而無新增訂刑法施行法第1
    之1條規定之適用，均合先敘明。
三、核被告以如事實欄所示之強暴方式，至使乙○○不能抗拒，
    而強取乙○○所有之金融卡、信用卡、自小客車等財物係犯
    （91年1月30日修正公布）刑法第328條第1項之強盜罪；又
    被告先後多次偽冒為真正持卡人，以不正方法由自動付款設
    備取得如事實欄二所示現金之行為，係犯刑法第339條之2第
    1項以不正方法由自動付款設備取得他人之物罪；又被告偽
    造「乙○○」之簽名，進而偽造簽帳單後，復持以行使，而
    以刷卡消費方式詐得手機商品等行為，係犯刑法第216條、
    第210條之行使偽造私文書罪、第339條第1項之詐欺取財罪
    ；被告偽造署押之行為係偽造私文書之階段行為，又其偽造
    私文書之低度行為，應為行使之高度行為所吸收，均不另論
    罪；又被告偽造「乙○○」之簽名，進而偽造汽車新領牌照
    登記書、汽（機）車過戶登記書後，復持以行使交付承辦公
    務員而行使之，使承辦公務員將此不實過戶事項登載於職務
    上所載之公文書之行為，係犯刑法第216條、210條之行使偽
    造私文書、第214條之使公務員登載不實罪。
四、被告先後多次行使偽造私文書、及以不正方法利用自動付款
    設備詐欺犯行，時間緊接，罪名與犯罪構成要件相同，顯係
    基於概括犯意為之，應分別依修正前連續犯之規定論以一罪
    ，並各依法加重其刑。再被告所犯上開強盜罪、行使偽造私
    文書罪、使公務員登載不實罪、詐欺取財罪及利用自動付款
    設備取得他人之物罪詐欺犯行，相互間有方法結果之牽連關
    係，應依修正前刑法第55條規定，從一重之強盜罪論處。
五、公訴意旨就第214條之使公務員登載不實罪部分，於論罪法
    條欄中漏未論及，然於事實欄中已敘及「嗣甲○○即駕駛上
    開自小客車至高雄市監理處，持乙○○置於該車上之行車執
    照並偽造乙○○名義之汽車過戶登記書，將上開自小客車登
    記為其所有」之事實，且此部分與前開有罪部分有牽連犯之
    裁判上一罪關係，本院自得併予審酌，附此敘明。
肆、撤銷改判之理由
一、原審以被告罪証已明確，因予論罪科刑，固非無見。但查：
    扣案之膠帶既供被告犯罪所用，且為被告所有，原審並未依
    刑法第38條第1項第2款諭知沒收，尚有未合，又被告於全虹
    通信─台南成功店89年5月23日所簽立之信用卡簽帳單係屬
    二聯式，偽造之「乙○○」署名之署押，應有二枚，原審就
    此部分並未敘明，亦有未洽。
二、被告上訴以原審未適用刑法第59條之規定酌減其刑，依後所
    述，雖無理由，然原判決既有前揭可議之處，自應由本院將
    原判決予以撤銷改判，爰審酌被告之品行；行為時年輕力壯
    ，不思以正途取利，竟強盜他人財物，且手段惡劣，嚴重危
    害社會治安，並使被害人身心受創、財物損失非少，及被告
    犯後態度等一切情狀，量處如主文第2項所示之刑，以示懲
    儆。又本件被告犯罪情狀，於客觀上並無足以引起一般人同
    情而有情輕法重而顯堪憫恕之情形，爰未依刑法第59條之規
    定減輕其刑，併此敘明。
三、如附表所示文書上之偽造「乙○○」署名為偽造之署押，應
    依刑法第219條規定宣告沒收。扣案之膠帶一段既供被告犯
    罪所用，且為被告所有，應依刑法第38條第1項第2款諭知沒
    收。
伍、被告經合法傳喚，無正當理由不到庭，爰不待其陳述逕行判
    決。
陸、論罪法條
一、刑事訴訟法第369條第1項前段、第364條、第299條第1項前
    段、第371條。
二、新修正刑法（94年2月2日修正公布）第2條第1項前段、91年
    1月30日修正公布刑法第328條第1項、新修正刑法（94年2月
    2日修正公布）第339條第1項、第216條、210條、第214條、
    第339條之2第1項、第219條，修正前刑法第55條後段、第56
    條、修正前罰金罰鍰提高標準條例第1條。
本案經檢察官羅清溪到庭執行職務。
中    華    民    國    97    年    8    月    12    日
                  刑事第四庭  審判長法  官  吳志誠
                                    法  官  陳珍如
                                    法  官  羅心芳
以上正本證明與原本無異。
如不服本判決，應於收受本判決後十日內向本院提出上訴書狀。
其未敘述上訴理由者並得於提起上訴後十日內向本院補提理由書
狀（均須按他造當事人之人數附繕本）「切勿逕送上級法院」。
                                    書記官  蔡振豐
中    華    民    國    97    年    8     月    13    日
附錄：本案論罪科刑法條
中華民國刑法第328條第1項（普通強盜罪）
意圖為自己或第三人不法之所有，以強暴、脅迫、藥劑、催眠術
或他法，至使不能抗拒，而取他人之物或使其交付者，為強盜罪
，處5年以上有期徒刑。
中華民國刑法第216條（行使偽造變造或登載不實之文書罪）
行使第210條至第215條之文書者，依偽造、變造文書或登載不實
事項或使登載不實事項之規定處斷。
中華民國刑法第210條（偽造變造私文書罪）
偽造、變造私文書，足以生損害於公眾或他人者，處5年以下有
期徒刑。
中華民國刑法第214條（使公務員登載不實罪）
明知為不實之事項，而使公務員登載於職務上所掌之公文書，足
以生損害於公眾或他人者，處3年以下有期徒刑、拘役或5百元以
下罰金。
中華民國刑法第320條第1項（普通竊盜罪、竊佔罪）
意圖為自己或第三人不法之所有，而竊取他人之動產者，為竊盜
罪，處5年以下有期徒刑、拘役或5百元以下罰金。
中華民國刑法第339條第1項（普通詐欺罪）
意圖為自己或第三人不法之所有，以詐術使人將本人或第三人之
物交付者，處5年以下有期徒刑、拘役或科或併科1千元以下罰金
。
中華民國刑法第339條之2第1項
（違法由自動付款設備取得他人之物之處罰）
意圖為自己或第三人不法之所有，以不正方法由自動付款設備取
得他人之物者，處3年以下有期徒刑、拘役或1萬元以下罰金。
附表：
┌──┬────────────┬───────┐
│編號│  名            稱      │  偽造之署押  │
├──┼────────────┼───────┤
│1   │全虹通信─台南成功店    │「乙○○」署名│
│    │89年5月23日信用卡二聯式 │ 二枚         │
│    │簽帳單                  │              │
├──┼────────────┼───────┤
│2   │高雄市監理處89年5月23日 │「乙○○」署名│
│    │汽（機）車過戶登記書    │ 一枚         │
└──┴────────────┴───────┘


司法院資訊處製作；財團法人民間司法改革基金會備份。
